【裁判字號】    90,易,40
【裁判日期】    900330
【裁判案由】    傷害
【裁判全文】
臺灣彰化地方法院刑事判決                              九十年度易字第四號
    公  訴  人  臺灣彰化地方法院檢察署檢察官
    被      告  丁○○
右列被告因傷害案件，經檢察官提起公訴（八十九年度偵字第八五四二號），本院判
決如左：
    主      文
丁○○無罪。
    理      由
一、公訴意旨略以：被告丁○○與告訴人乙○係鄰居，於民國八十九年十一月八日，
    被告因不滿告訴人在彰化縣埔心鄉○○村○○路四十三號住處附近之空地堆置並
    焚燒垃圾，竟憤而出手擊打告訴人之胸部，致告訴人受有胸部瘀青之傷害。因認
    被告涉有刑法第二百七十七條第一項之傷害罪嫌等語。
二、按犯罪事實應依證據認定之，無證據不得推定其犯罪事實，刑事訴訟法第一百五
    十四條定有明文。而刑事訴訟法上所謂認定犯罪事實之證據，係指足以認定被告
    確有犯罪行為之積極證據而言，該項證據自須適合於被告犯罪事實之認定，始得
    採為斷罪資料，最高法院二十九年上字第三一０五號著有判例。又認定犯罪事實
    所憑之證據，無論係直接證據或間接證據，其為訴訟上之證明，須於通常一般之
    人均不致有所懷疑，而得確信其為真實之程度者，始得據為有罪之認定，倘其證
    明尚未達到此一程度，而有合理之懷疑存在，復無其他調查途徑可尋，法院即應
    為無罪之判決，最高法院七十六年台上字第四九八六號判例足資參照。
三、公訴人認被告丁○○涉犯前揭傷害罪嫌，無非係以告訴人所為指訴，並有驗傷診
    斷書一紙在卷足參，為其主要論據。訊據被告則堅決否認有何公訴人所指之犯行
    ，辯稱：伊當天僅站在門口出言制止，並未上前出手毆打告訴人，且伊如係自後
    追打，亦不可能傷及告訴人前胸部位，而診斷證明書至多僅能證明告訴人受有其
    上所載之傷勢，至於受傷之真正原因，則無從僅憑該證明書之記載即可認定，依
    告訴人受傷部位觀之，亦有可能係離去現場時攀爬窗戶所致，非可逕認為伊出手
    所傷等語。經查：告訴人就其遭受被告傷害經過，於本院審理時指稱：伊彎腰起
    身後，即遭被告上前出手毆打，毆打過程歷時約有四、五分鐘，伊均未反抗等語
    ，然據卷附協和醫院診斷證明書觀之，告訴人僅於胸部有十五乘十四公分之瘀青
    ，身上他處別無其他傷害，倘告訴人指陳之犯罪經過屬實，以被告身為男性及五
    十餘歲之通常體力狀況，於四至五分鐘內連續出手毆打告訴人，歷時非屬短暫，
    而告訴人均未積極抵抗，衡情告訴人當不致僅受有前揭些微傷害，且被告攻擊部
    位亦無可能只針對前胸部位一處為之，是告訴人所述之傷害事實，容有可疑。且
    依本院直接審理所見情形，告訴人陳述事實經過及闡明衝突緣由時，出言咄咄，
    氣勢凌人，自非單純溫婉柔弱之輩可資比擬，又豈有可能呆立現場任由被告毆打
    四、五分鐘而不思抵抗離去？而診斷書上雖有記載告訴人受有前開傷害，然本院
    為求慎重，特函請協和醫院就告訴人所受傷勢判斷係何原因所造成，據該院回函
    亦僅稱：「據病人陳述是因垃圾問題被鄰居打傷，屬新傷。」有該院九十年二月
    二十七日彰協醫儉字第九０００九號函附卷為憑，參以告訴人又自承當天係攀爬
    窗戶返回屋內，其所受之胸部瘀青是否必為被告出手毆擊造成，或係另因爬窗之
    際不慎撞傷，已非無疑。則該院醫師尚無從明確認定告訴人之傷係因毆擊所致，
    上開回函所述亦係本於告訴人片面陳述，且告訴人非無可能另因其他外力受創，
    本院自無從逕依診斷書內容遽為推測被告涉犯前揭傷害犯行。至證人即告訴人之
    女丙○○雖於本院證述前揭犯罪經過，然依其所述被告與告訴人係相對站立毆打
    ，與告訴人前揭所指係彎腰起身時即遭毆打之過程不盡相同，且其又為告訴人之
    女兒，彼此關係親密接近，所為證詞亦難期公正，已難憑採；又證人甲○○之證
    言亦僅止於描述雙方曾為垃圾問題爭吵並要求處理，對於當天事發經過亦無所悉
    ，均無從據該二人證詞作為不利被告認定之基礎。末以被告要求本院親至現場勘
    驗調查，惟此對於本案判決結果不生影響，且縱抵達現場亦無從還原事發經過之
    實況，本院認無調查之必要，附此敘明。綜上所述，被告辯稱並未出手毆打等語
    ，尚非子虛，堪可採信。此外，復查無其他積極證據足認被告確有公訴人所指之
    傷害犯行，基於罪疑唯輕之刑事法原則，應認其犯罪要屬不能證明，應諭知無罪
    之判決。
據上論斷，依刑事訴訟法第三百零一條第一項，判決如主文。
本案經檢察官詹昭書到庭執行職務。
中        華        民        國    九十  年      三      月    三十    日
                                臺灣彰化地方法院刑事第三庭
                                    法      官   高  文  崇
右正本證明與原本無異。
如不服本判決，應於判決送達後十日內向本院提出上訴狀( 須附繕本 )。
告訴人或被害人對於判決如有不服具備理由請求檢察官上訴者，其上訴期間之計算係
以檢察官收受判決正本之日期為準。
                                    法院書記官   楊  筱  惠
中        華        民        國    九十  年      四      月     二     日


司法院資訊處製作；財團法人民間司法改革基金會備份。
